【裁判字號】    89,易緝,452
【裁判日期】    890828
【裁判案由】    詐欺
【裁判全文】
台灣台中地方法院刑事判決                        八十九年度易緝字第四五二號
    公  訴  人  台灣台中地方法院檢察署檢察官
    被      告  甲○○
右列被告因詐欺案件，經檢察官提起公訴（八十八年度偵字第一五六五五號），本院
判決如左：
    主  文
甲○○意圖為自己不法之所有，以詐術使人將本人之物交付，處有期徒刑肆月，緩刑
貳年。
    事  實
一、甲○○意圖為自己不法之所有，明知自己無資力給付其所有車牌號碼ＮＯ─二九
    五八號自小客車一部之全部修車費用，且其在台中市第六信用合作社開設之八一
    八號支票存款帳戶，早於民國八十七年七月十日即遭拒絕往來，竟仍於民國八十
    八年一月間，前往臺中市○○路○段七六三號乙○○所經營之欣台汽車修配廠，
    請乙○○修繕上開自小客車，並佯稱：將以現金付款云云，致使許清華陷於錯誤
    ，而為甲○○提供修理汽車服務，修繕該自小客車，並提供材料更換該車計新台
    幣（下同）五萬八千四百二十元之零件，總計修車費用為九萬一千二百二十元。
    嗣乙○○修畢該車後，甲○○即給付三萬元現金予乙○○，用以取信乙○○，並
    交付上開業經拒絕往來帳戶，金額六萬元之支票一紙（詳如附表所示）予乙○○
    ，致使乙○○不疑有詐，而依約將上開車輛交予甲○○。俟經乙○○屆期提示上
    開支票而遭退票，復向甲○○催討無著，始知受騙。
二、案經乙○○訴請由臺灣臺中地方法院檢察署檢察官偵查起訴。
    理  由
一、訊據被告甲○○對於右揭犯罪事實，除否認有何詐欺意圖外，餘均坦承不諱，辯
    稱：伊原係打算在上開支票到期前，將其餘之修車費付給乙○○，以將該支票換
    回來，嗣因伊沒有錢，始未將支票換回來，並無詐欺之意云云。惟查，右揭犯罪
    事實業據告訴人指訴歷歷，並有上開支票、退票理由單影本及台中市第六信用合
    作社八十九年一月七日（八九）中六信總字第○○一六號函各一紙在卷可稽。參
    以，被告所設立之上開支票帳戶，既早於八十七年七月十日即遭拒絕往來；且八
    十八年七月十五日偵查中，被告猶稱：願自八十八年八月十日起，分三期清償所
    欠款項云云，嗣卻分文未付，及被告交付上開支票後，均未主動與告訴人聯絡，
    直至八十九年九月十一日始將積欠之修車費用給付予告訴人等情，益證被告於委
    請告訴人修車之際，即無給付全部修車費用之能力，其確具詐欺之不法意圖甚明
    。綜上所述，被告所辯顯係事後卸責之詞，尚難採信。事證明確，被告犯行堪以
    認定。
二、核被告所為，係犯刑法第三百三十九條第一項之詐欺取財罪及同條第二項之詐欺
    得利罪。被告以一個詐欺行為，觸犯上開二罪名，為想像競合犯，應從情節較重
    之詐欺取財罪處斷。爰審酌被告犯罪之動機、目的、手段、所生危害，犯罪後之
    態度，及已還清款項，與告訴人達成和解，業經告訴人陳明在卷等一切情狀，量
    處如主文所示之刑。查被告前未曾受有期徒刑以上刑之宣告，有臺灣臺中地方法
    院檢察署檢察官刑案資料查註紀錄表在卷可稽，其因一時貪慾圖便，短於失慮致
    罹刑章，經此罪刑宣告應知所警惕，信無再犯之虞，本院認所宣告之刑以暫不執
    刑為適當，爰宣告緩刑二年，以啟自新。
據上論斷，應依刑事訴訟法第二百九十九條第一項前段，刑法第三百三十九條第一項
、第二項、第五十五條、第七十四條第一款，罰金罰鍰提高標準條例第一條前段，判
決如主文。
中    華    民    國    八十九    年      十        月        三        日
                                        法  官  江  奇  峰
右正本證明與原本無異。
如不服本判決，應於送達後十日內向本院提出上訴狀(須附繕本)，上訴於台灣高等
法院台中分院。
                                        書記官
中    華    民    國    八十九    年      十        月        三        日
附錄論罪科刑法條
刑法第三百三十九條第一項：意圖為自己或第三人不法之所有，以詐術使人將本人或
第三人之物交付者，處五年以下有期徒刑、拘役或科或併科一千元以下罰金。
同右條第二項：以前項方法得財產上不法之利益或使第三人得之者，亦同
附表：
┌──┬────┬────┬─────┬────┬──────┬────┐
│編號│發票人  │發 票 日│ 金    額 │支票號碼│付   款   人│帳    號│
├──┼────┼────┼─────┼────┼──────┼────┤
│ 一 │甲○○  │88.02.15│ 60,000元 │0000000 │臺中市第六信│818-7   │
│    │        │        │          │        │用合作社公益│        │
│    │        │        │          │        │分社        │        │
└──┴────┴────┴─────┴────┴──────┴────┘


司法院資訊處製作；財團法人民間司法改革基金會備份。
